【裁判字號】    99,上易,481
【裁判日期】    990429
【裁判案由】    竊盜
【裁判全文】
臺灣高等法院臺中分院刑事判決         99年度上易字第481號
上  訴  人
即  被  告  丁○○
上列上訴人因竊盜案件，不服臺灣臺中地方法院99年度易字第
368號中華民國99年2月24日第一審判決（起訴案號：臺灣臺中地
方法院檢察署98年度偵字第23686號），提起上訴，本院判決如
下：
    主  文
上訴駁回。
    理  由
一、按依刑事訴訟法第350條、第361條、第362條、第367條規定
    ，不服地方法院之第一審判決而上訴者，須提出上訴書狀，
    並應敘述具體理由，為上訴必備之程式；其所提出之書狀未
    敘述上訴理由，或僅曾以言詞陳述上訴理由者，均應於上訴
    期間屆滿後20日內補提理由書於第一審法院。第一審法院經
    形式審查，認逾期未補提上訴理由者，應定期間先命補正；
    逾期未補正者，為上訴不合法律上之程式，應以裁定駁回。
    倘已提出上訴理由，但所提非屬具體理由者，則由第二審法
    院以上訴不合法律上之程式，判決駁回。而所謂具體理由，
    必係依據卷內既有訴訟資料或提出新事證，指摘或表明第一
    審判決有何採證認事、用法或量刑等足以影響判決本旨之不
    當或違法，而構成應予撤銷之具體事由，始克當之（例如：
    依憑證據法則具體指出所採證據何以不具證據能力，或依憑
    卷證資料，明確指出所為證據證明力之判斷如何違背經驗、
    論理法則）；倘僅泛言原判決認定事實錯誤、違背法令、量
    刑失之過重或輕縱，而未依上揭意旨指出具體事由，或形式
    上雖已指出具體事由，然該事由縱使屬實，亦不足以認為原
    判決有何不當或違法者（例如：對不具有調查必要性之證據
    ，法院未依聲請調查亦未說明理由，或援用證據不當，但除
    去該證據仍應為同一事實之認定），皆難謂係具體理由，俾
    與第二審上訴制度旨在請求第二審法院撤銷、變更第一審不
    當或違法之判決，以實現個案救濟之立法目的相契合，並節
    制濫行上訴（最高法院97年度台上字第892號刑事判決意旨
    參照）。又第367條之判決及對於原審諭知管轄錯誤、免訴
    或不受理之判決上訴時，第二審法院認其為無理由而駁回上
    訴，或認為有理由而發回該案件之判決，得不經言詞辯論為
    之，同法第372條定有明文。
二、上訴意旨略以：(一)依犯罪事實一、之(一)及一、之(二)所載，上
    訴人即被告丁○○（以下稱被告）始終坦承犯錯，並於事後
    將該機車歸還失主，亦無毀損該機車，被告亦願向失主賠償
    及道歉，而被告並未將該機車做為犯罪之工具，只因一時之
    錯，將該機車做為自己行駛之用，而誤觸法網，被告已知錯
    ，並坦然接受自己所犯之錯，請從輕量刑，讓被告早日返鄉
    。(二)依犯罪事實一、之(三)所載，並非該當竊盜罪，因被告見
    該白鐵捲門遺棄於停車場與旁邊之草叢間，而誤認該白鐵捲
    門為無人之物，並將其當作環保回收物而拿取之，並無竊盜
    之動機與行為，乙○○前來告知該物為他人之物品，被告隨
    即向乙○○道歉，並將該物置回原處後離開，由上所述，若
    被告竊取該物，見有人前來必隨即離開，顯見被告並無犯罪
    之動機與行為，應以無罪論處云云。
三、經查：
  (一)本件被告因不服地方法院之第一審判決，於民國（下同）99
    年3月16日提出之上訴理由狀，依刑事訴訟法第361條第2項
    條文、立法修正理由及上開最高法院判決意旨，倘已提出上
    訴理由，但所提非屬具體理由者，由第二審法院以上訴不合
    法律上之程式，以判決駁回之。至於上訴理由是否具體，係
    屬第二審法院審查範圍，不在命補正之列（參見法院辦理刑
    事訴訟案件應行注意事項第162點），合先敘明。
  (二)原審判決認定被告有原判決事實欄所載之犯行，係依憑被告
    於警詢、偵訊及原審審理中之自白，並經證人即被害人甲○
    ○、丙○○、乙○○於警詢、證人林俊宇於警詢及偵訊中證
    述明確，且有刑案現場勘查報告、內政部警政署刑事警察局
    鑑驗書、贓物認領保管單、現場照片及扣案之鑰匙1支等可
    資佐證。從而論處被告竊盜，累犯，處有期徒刑5月，如易
    科罰金，以新臺幣（下同）1千元折算1日；又竊盜，累犯，
    處有期徒刑5月，如易科罰金，以1千元折算1日，扣案之鑰
    匙1支沒收；又竊盜，累犯，處有期徒刑4月，如易科罰金，
    以1千元折算1日。應執行有期徒刑1年，如易科罰金，以1千
    元折算1日，扣案之鑰匙1支沒收，已詳細敘述其所憑之證據
    及其認定之理由；就量刑方面，亦已審酌被告所為，係犯刑
    法第320條第1項之竊盜罪。其各次之竊盜犯行，犯意各別，
    行為互殊，且侵害不同之法益，應予分論併罰。被告有如犯
    罪事實欄所載之前科及受刑紀錄，有臺灣高等法院被告全國
    前案紀錄表在卷可考，其於執行完畢後，5年以內故意分別
    再犯本件有期徒刑以上之罪，均為累犯，均應依刑法第47條
    第1項之規定予以加重其刑。爰審酌被告前已有多次竊盜之
    前科，不思正途賺取所需，竊得之財物價值、其犯罪後坦承
    犯行，犯罪所生危害非輕等一切情狀，各量處如主文所示之
    刑及諭知易科罰金之折算標準，並定其應執行刑及諭知易科
    罰金之折算標準，以資儆懲。又扣案之鑰匙1支，係被告所
    有供本件行竊所用，應依法沒收，所為論敘，俱有卷存證據
    資料可資復按，從形式上觀察，並無判決違背法令之情形存
    在。
  (三)被告上訴雖執前詞指摘原判決不當，惟其上訴所執理由，均
    經原審法院詳加調查，並不具有調查之必要性，難謂係具體
    理由，且被告並未提出新事實及新證據為具體指摘，其上訴
    即無憑採。
  (四)原審判決就認定被告犯罪所憑之證據，已經詳細調查審酌，
    經核並無違背證據法則及論理法則。就量刑方面，亦已審酌
    被告之素行、犯罪一切情狀及其犯罪後態度，而量處其刑，
    經核亦屬妥適，並無過重或過輕之情形。被告提起上訴，固
    具備形式上之理由，但並未提出新事證以供調查，亦未依據
    卷內之訴訟資料，指摘原審判決有何足以影響判決本旨之不
    當或違法，而構成應予撤銷之具體事由。被告徒憑己意漫指
    原審判決不當，尚不足以動搖原審判決認定犯罪事實及量刑
    之基礎，難認係具體理由，其上訴顯然違背法律上之程式，
    應予駁回，並不經言詞辯論為之。
四、據上論斷，應依刑事訴訟法第367條前段、第372條，判決如
    主文。
中    華    民    國    99    年    4    月    29    日
            刑事第十一庭  審判長法  官   郭  同  奇
                                法  官   洪  曉  能
                                法  官   許  冰  芬
上列正本證明與原本無異。
不得上訴。
                                書記官   蔡  嘉  萍
中    華    民    國    99    年    4    月    29    日

司法院資訊處製作；財團法人民間司法改革基金會備份。
